Inventaris van het archief van het Directoraat-Generaal van het Verkeer van het Ministerie van Verkeer en Waterstaat, (1936) 1980-1985 (1992)
Nationaal Archief, Den Haag
Ministerie van Verkeer en Waterstaat: Directoraat-Generaal voor het Verkeer en Vervoer
VW / DG Verkeer en Vervoer
1936-1992
merendeel 1980-1985
W17
1924 inventarisnummers; 40,60 meter
Normale geschreven, getypte en gedrukte documenten.
Nationaal Archief, Den Haag
Ministerie van Verkeer en Waterstaat / Directoraat-Generaal van het Verkeer (1980-1985)
Het DGV behandelde de nationale en internationale aangelegenheden met betrekking tot het spoorwegvervoer, het wegvervoer en de binnenscheepvaart. Daarnaast behandelde het DGV de economische vraagstukken van de zeehavens voor zover deze verband hielden met het vervoer. Het archief kan gekoppeld worden aan diverse actuele ontwikkelingen in de verkeers- en vervoerswereld, zoals de discussies rondom het fileprobleem en het openbaar vervoer. Het archief bestaat uit allerlei soorten stukken, variërend van beleidstukken en verslagen tot het werkarchieven van medewerkers. Het archief bestaat voor een groot deel uit stukken die betrekking hebben op beleid, maar bijzondere stukken zijn er ook te vinden: documenten over de inhouding van salarissen van Kaap Verdianen, de positie van de vrouw in de scheepvaart en beladen onderwerpen als treinongevallen.
Archiefvorming
Geschiedenis van de archiefvormer
De zorg voor het verkeer en vervoer berustte in de periode 1945 - 1985 grotendeels bij het Directoraat-Generaal van het Verkeer (DGV). Het DGV werd bij besluit van 17 juni 1946 ingesteld en wel met terugwerkende kracht tot 23 oktober 1945. Het was een samenvoeging van de oude afdelingen, 'Afdeling Vervoerswezen', en de dienst van de inspecteur-generaal van het Verkeer.
Voor een goed begrip van de taken van het DGV is het van belang wat er onder de begrippen vervoer en verkeer wordt verstaan, aangezien beide begrippen vaak gehanteerd worden. Onder 'vervoer' wordt verstaan, het overbrengen van personen of goederen van de ene plaats naar de andere, met al de economische consequenties die daaraan zijn verbonden.
Onder 'verkeer' wordt verstaan de verplaatsing zelf, met alle consequenties die daaraan zijn verbonden, zoals de gedragingen van de verkeersdeelnemers en hun voertuigen.
Het DGV behandelde de nationale en internationale aangelegenheden met betrekking tot het spoorwegvervoer, het wegvervoer en de binnenscheepvaart. Daarnaast behandelde het DGV de economische vraagstukken van de zeehavens voor zover deze verband hielden met het vervoer. Binnen de gebieden waarop het DGV werkzaam was, bestonden de hoofdtaken van het DGV uit:
het stimuleren en faciliteren van een doelmatig en veilig openbaar vervoer
het bevorderen van de Nederlandse positie in het inland goederenvervoer
het garanderen van een veilig vervoer van gevaarlijke stoffen door alle vervoermodaliteiten (vanaf 1962)
het tot stand brengen van een samenhangend verkeers- en vervoerbeleid.
Vanaf 1 mei 1949 stond het DGV onder de rechtstreekse leiding van de directeur-generaal en bestond uit twee afdelingen: een afdeling Vervoersdiensten (vanaf 1951 de Directie van het Verkeer) en afdeling Algemene Dienst. De hoofden van deze afdelingen bezaten geen naar buiten tredende eigen bevoegdheden. De indeling bestond tot 1971, toen de Directie van het Verkeer werd gesplitst in de Directies Goederenvervoer en Personenvervoer. In de loop der jaren kwamen nieuwe directies bij het DGV. In 1959 werd een Directie Internationaal Vervoerbeleid (DIV) ingesteld en in 1962 werd een afdeling Gevaarlijke Stoffen toegevoegd. Bij KB van 6 januari 1971 werden alle scheepvaartaangelegenheden die nog onder Rijkswaterstaat ressorteerden overgeheveld naar andere directoraten-generaal. DGV kreeg als gevolg hiervan de economische en sociale aspecten toebedeeld.
Aanvankelijk vielen ook het beheer van de rijksmotorvoertuigen (dienstauto's) en het toezicht op de veiligheid van motorvoertuigen onder DGV/Rijksverkeersinspectie (RVI). De enige verkeerstaak die DGV sinds de instelling van de Rijksdienst voor het Wegverkeer (RDW) te Veendam in 1949 nog had, was (en is) het toezicht op de spoorwegen. Pas in 1989 kreeg het Directoraat-Generaal van het Verkeer de juistere naam Directoraat-Generaal voor het Vervoer.
Daarnaast bestond er sedert 1960 een Directie Nationaal en Internationaal Goederenvervoer (DIG). Het Directoraat-Generaal van het Verkeer stuurde verder de Rijksarchiefinspectie (RAI) en het inmiddels daarmee geïntegreerde Korps Controleurs Gevaarlijke Stoffen (KCGS) aan. De Stafdirectie Wetgeving en Juridische Zaken (WJZ) adviseerde de beleidsdirecties en de uitvoerende organisaties over wetgeving en andere juridische aangelegenheden.
Hieronder volgt tenslotte een schematische indeling van alle afdelingen binnen het Directoraat-Generaal van het Verkeer. Uit die schematische indeling valt op te maken dat de indeling van de organisatie in 1982 is veranderd. Aangezien de bewerking van het archief grotendeels de indeling van na 1982 volgde zal hieronder bij de schematische indeling per afdeling een korte omschrijving van de taken volgen.
1975 - 1981 Directoraat-Generaal van het Verkeer
Stafbureau Planning (S)
Sectie Planning
Sectie Projectstudies
Sectie Vervoertechniek
Sectie Planologie.
Stafbureau Coördinatie NS-Zaken (CS)
Sectie Accountancy
Sectie Spoorwegtoezicht.
Directie Algemene Zaken (DAZ)
Hoofdafdeling Wetgeving en Juridische Zaken
Hoofdafdeling Personeels en Interne Zaken
Hoofdafdeling Sociale Zaken
Hoofdafdeling Verdedigingsvoorbereiding
Hoofdafdeling Gevaarlijke Stoffen
Hoofdafdeling Overheidsvervoer
Korps Controleurs Gevaarlijke Stoffen.
Directie Personenvervoer (DP)
Personenvervoer per Spoor
Streekvervoer
Stadsvervoer
Financiële Zaken.
Directie Goederenvervoer (DG)
Goederenvervoer per Spoor
Goederenvervoer over de Weg
Goederenvervoer te Water
Economische Zaken.
Directie Internationaal Vervoerbeleid (DIV)
Internationaal Spoorwegvervoer en Gecombineerd Vervoer
Internationaal Wegvervoer
Internationale Binnenvaart en Zeehavenaangelegenheden
Algemene Internationale Zaken.
1982 - 1985 Directoraat-Generaal van het Verkeer
Afdeling Personeel
Stafbureau Planning (SP)
Sectie Onderzoek en Beleidsanalyse
Sectie Vervoerstechnieken
Sectie Planologie
Sectie Energie en Milieu.
Taken:
Opstellen van prognoses over de toekomstige ontwikkeling van het vervoer en het in overleg met de beleidsdirecties opstellen van plannen op lange termijn (structuurschema's) en op middellange termijn
Uitvoeren van studies op het gebied van het vervoer en planologie, voor zover betrekking hebbende op de ontwikkeling van vervoersstromen
Bestuderen van en adviseren inzake traditionele en nieuwe vervoerstechnieken
Verzamelen van statistische gegevens op het gebied van het vervoer, voor zover dit niet reeds bij de beleidsdirecties gebeurt
Uitvoeren van analyses inzake specifieke vervoersprojecten
Voorbereiden en coördineren van het energie- milieubeleid op verkeers- en vervoersbeleid.
Directie Algemene Zaken (DAZ)
Hoofdafdeling Wetgeving Bestuurlijke en Juridische Zaken
Afdeling Begrotings- en Interne Zaken en Secretariaat Directieraad
(Hoofd)afdeling Sociale Zaken
(Hoofd)afdeling Verdedigingsvoorbereiding
(Hoofd)afdeling Gevaarlijke Stoffen
(Hoofd)afdeling Overheidsvervoer
Korps Controleurs Gevaarlijke Stoffen (KCGS)
Afdeling Spoorwegtoezicht.
Taken:
Behandelen van de juridische aangelegenheden op het gebied van het vervoer van personen en goederen, met inbegrip van de administratieve rechtspraak; voorbereiding van de wettelijke voorschriften op dit gebied, verder voorbereiden en mede vormen van het sociale beleid m.b.t. het vervoerpersoneel
Voorbereiden en mede vormen van het beleid met betrekking tot het vervoer, de verpakking en de overslag van gevaarlijke stoffen, plegen van overleg over nieuwe regelingen, ook in internationaal verband, en de uitwerking van een vergunningen- en ontheffingenregime
Behandelen van civiele verdedigingsaangelegenheden betreffende het DGV en het voorbereiden van het vervoerbeleid in buitengewone omstandigheden, verder voorbereiden van maatregelen bij calamiteiten in vredestijd
Zorg voor de begrotingsaangelegenheden en de behandeling van aangelegenheden van interne aard
Toezicht op de naleving van hetgeen in de spoorwegwetgeving en de daarop gebaseerde reglementen is voorgeschreven en met name de verzekering van de veiligheid; behandeling en de beoordeling van technische aangelegenheden en veiligheidsaspecten op het gebied van spoorwegen, tramwegen en andere railgebonden vervoerstechnieken
Uitvoeren van de taken opgedragen bij de Beschikking Beheer Motorrijtuigen Rijksoverheid (BBMR), het Besluit Informatie inzake Rampen en zware ongevallen (BIR), het Reisbesluit en de Reisbeschikkingen; adviseren omtrent alle aangelegenheden m.b.t. het vervoer ten behoeve van de tenuitvoerlegging van de Rijksoverheidstaak
Het KCGS is belast met het toezicht op transporten van gevaarlijke stoffen en met de opsporing van overtredingen van de Wet Gevaarlijke Stoffen en de opsporing van de bij de Hinderwet strafbaar gestelde feiten op dit gebied.
Directie Personenvervoer (DP)
Afdeling Integraal Verkeer en Vervoersbeleid
Afdeling Voorziening Openbaar Vervoer
Afdeling Financiële Zaken.
Taken:
Mede vormen en voorbereiden van het beleid ten aanzien van:
goederenvervoer over de rail
goederenvervoer over de weg
binnenvaart
De economische aspecten van het goederenvervoer: regiembewaking, concurrentiever-houdingen, investeringen, gecombineerd vervoer
Voorbereiden casu quo herzien, in materiële zin, van wettelijke voorschriften op het gebied van het goederenvervoer
Uitvoeren van de verschillende wetten en beschikkingen betreffende het goederenvervoer
Behandeling van de internationale aangelegenheden op het terrein van het DGV met name het voorbereiden en mede vormen van het internationaal beleid, inclusief het internationaal overleg over regelingen inzake het binnenlands vervoer, het op ambtelijk niveau uitvoeren van dit beleid, zowel in bilaterale contacten met andere staten als in het kader van internationale organisaties
Behandeling van aangelegenheden met betrekking tot de zeehavens
Rijksverkeersinspectie; verdeeld over 11 districten. Aan het hoofd van elk district staat een rijkshoofdinspecteur van het verkeer (RHI). Deze functionaris is verantwoordelijk voor de uitvoering van de taak van de Rijksverkeersinspectie in zijn district. Die taak is in hoofdzaak tweeledig, te weten:
Uitvoering van en controle op de naleving van de Wet Autovervoer Personen, de Wet Autovervoer Goederen, de Wet Goederenvervoer Binnenscheepvaart en de Rijtijdenwet alsmede verrichting van de hiermee samenhangende beleidsvoorbereidende werkzaamheden
Vertegenwoordiging in de regio van het DGV en als zodanig functionering als beleidsvoorbereidend en uitvoerend orgaan t.a.v. het integrale verkeer- en vervoerbeleid en de daarmee samenhangende ruimtelijke ordening
Daarnaast ligt er een taak op het gebied van het vervoer in bijzondere situaties zoals tijdens vredesrampen, bij dijkbewaking, mobilisatie, oorlog en daarmee samenhangende omstandigheden.
Directie Nationaal en Internationaal Vervoerbeleid en Goederenvervoer (DIG)
Afdeling Spoorwegvervoer en Gecombineerd Vervoer
Afdeling Wegvervoer
Afdeling Binnenvaart en Zeehavenaangelegenheden
Afdeling Algemene Nationale en Internationale Vervoersaangelegenheden
Rijkshoofdinspecteur van het Verkeer voor Overheidsdiensten
Rijksverkeersinspectie.
Geschiedenis van het archiefbeheer
De verwerving van het archief
Overbrenging van een overheidsarchief
Inhoud en structuur van het archief
01.01.01; 2.16
Selectie en vernietiging
Voor de selectie had het archief een omvang van ca. 826,9 meter.
Het archief is na bewerking, met uitzondering van het te vernietigen bestand en de termijnstukken, verzonden naar het Nationaal Archief te Den Haag. Dat bestaat, na materiële verzorging, uit 43,75 meter te bewaren archiefbescheiden.
Het voor bewaring aangewezen archief en de termijnstukken van het archiefblok na 1985, 227,50 meter, is retour gezonden naar het Ministerie van Verkeer en Waterstaat.
De vernietiging van 550,15 meter archiefbescheiden is, na toestemming van het Ministerie van LNV, bij brief van ....., kenmerk ...., gerealiseerd door Van Gansewinkel Nederland BV.
Ordening van het archief
Voor de ordening van het archief is gebruik gemaakt van de volgende nog niet vastgestelde selectielijst:
Selectielijst voor de neerslag van de handelingen van de minister van Verkeer en Waterstaat en de onder hem ressorterende actoren op het beleidsterrein staatsdeelnemingen en financiering van het bedrijfsleven over de periode 1945-1995.
De ordening van de archiefbescheiden is gebaseerd op basis van de Waterstaatscode. De taakcodes van de Waterstaatscode die gebruikt zijn worden hieronder vermeld.
De taakcodes van de Waterstaatcode
-1.81 V Verkeer
-1.811 V 1 Wegverkeer
-1.812 V 2 Railverkeer. Kabelbaan. Transportleidingen
-1.812.5 V 2.5 Spoorwegverkeer
-1.813 V 3 Scheepvaart
-1.813.11 V 3.11 Waterwegen
-1.813.12 V 3.12 Havens
-1.813.5 V 3.5 Binnenvaart
-1.815 V 5 Vervoer.
Bij de code -1.815 is deze verkort tot V5 met de volgende onderverdeling:
V 5.1 V 5.22 Vervoer over de weg
V 5.2 V 5.24 Vervoer over de rails
V 5.21 V 5.242 Vervoer per tram
V 5.22 V 5.244 Vervoer per metro
V 5.25 V 5.246 Vervoer per spoor
V 5.3 V 5.26 Vervoer per water
V 5.35 V 5.264 Vervoer per binnenvaart
Daarbij dient te worden opgemerkt dat de dossieropschriften de oude codes bevatten en dat ze in de bewerking zijn overgezet naar de nieuwe codes.
Verder zijn deze codes onderverdeeld met behulp van de hulpgetallen .01 (algemene vervoersaangelegenheden), .07 (organisme en organisatie) en .08 (personeel).
Voorbeelden van deze onderverdeling zijn:
V 5.22.01.45.07.86 V 5.22: Vervoer over de weg
.01.45: (-1.815.01.45) Ongeregeld vervoer .07.86: Indirecte tussenkomst
concessie. Hier onder meer: verlening en weigering van vergunningen en goedkeuringen. V 5.1.01.94
V 5.1: Vervoer over de weg .01.94: (-1.815.01.94) Goederenvervoer.
V 5.1.01.1 V 5.1: Vervoer over de weg .01.1: Openbaar vervoer.
Aanwijzingen voor de gebruiker
Openbaarheidsbeperkingen
Volledig openbaar.
Materiële beperkingen
Het archief kent geen beperkingen voor het raadplegen van stukken als gevolg van slechte materiële staat
Aanvraaginstructie
Openbare archiefstukken kunnen online worden aangevraagd en gereserveerd. U kunt dit ook via de terminals in de studiezaal van het Nationaal Archief doen. Om te kunnen reserveren dient u de volgende stappen te volgen:
U maakt een profiel aan op www.gahetna.nl, en logt vervolgens in
Via de archiefinventaris (alleen de beschrijvingen met rode nummers) selecteert u het gewenste archiefstuk door op de knop 'Reserveren' te klikken
In het volgende scherm geeft u aan op welke dag u het archiefstuk wilt inzien
Indien u zich bevindt in de studiezaal en een tafelnummer heeft ontvangen kunt u dit nummer vermelden. Als u geen tafelnummer heeft kunt u tafelnummer 777 laten staan
Vervolgens bevestigt u uw reservering door deze te versturen.
Verwant materiaal
Beschikbaarheid van kopieën
Inventarisnummers van dit archief zijn niet in kopievorm beschikbaar
Verwante archieven
Het archief is een aanvulling op diverse andere archieven die betrekking hebben op personenvervoer, goederenvervoer, binnenvaart e.d. Enkele voorbeelden zijn:
2.16.51.01 - Staatscommissie voor het Vervoer (1880)1923-1936 (1937)
2.16.23.01 - Spoorwegen en Vervoerwezen: Afdeling Spoorwegen; vervoerwezen en mijnwezen, 1906-1946
2.16.84 - Ministerie van Waterstaat: Afdeling Vervoerwezen 1941-1945, 1938-1952
2.16.98 - Rijksdienst voor het wegverkeer (1937) 1949-1980
2.25.51 - Bedrijfsvereniging vervoer, 1949-1997
Beschrijving van de series en archiefbestanddelen
- DIRECTORAAT-GENERAAL VOOR HET VERKEER 1980 - 1985, 1
  - Stukken van algemene aard, 1.1
    - Stafbesprekingen van de directeur-generaal van het Verkeer., 1979 - 1985; 1-12
      - Minister. 1980 - 1985, 1-9
        - 1980-1981, 1; pak
        - 1982, 2; pak
        - 1983 feb. - aug., 3; pak
        - 1983 sep. - dec., 4; pak
        - 1984 jan. - juni, 5; pak
        - 1984 juli - dec., 6; pak
        - 1985 jan. - mei, 7; pak
        - 1985 juni, 8; pak
        - 1985 juli - dec., 9; pak
      - Staatssecretaris. 1979 - 1985, 10-12
        - 1979 dec. -1980 nov., 10; pak
        - 1984 jan. - aug., 11; pak
        - 1984 sep. - 1985 dec., 12; pak
    - Vergaderstukken van de contactbesprekingen tussen de directeuren-generaal van de Rijkswaterstaat, het Verkeer en de Ruimtelijke Ordening., 1980 - 1981; 13-14
      - 1980 jan - aug., 13; pak
      - 1980 nov. - 1981 sep., 14; pak
    - Vergaderstukken van de contactbesprekingen tussen het Directoraat-Generaal van het Verkeer en het Directoraat-Generaal van de (Rijks)waterstaat., 1980 - 1985; 15-17
      - 1980-1982, 15; pak
      - 1983-1984, 16; pak
      - 1985, 17; pak
    - Vergaderstukken van de Directieraad., 1980 - 1985; 18-40
      - 1980 jan. 4 - dec. 22, 18; pak
      - 1981 feb. 22 - nov. 1, 19; pak
      - 1981 nov. 29 - 1982 jan.25, 20; pak
      - 1983 jan. - nov. 7, 21; pak
      - 1983 nov. 10, 22; omslag
      - 1983 nov. 11 - dec., 23; pak
      - 1984 jan. - mrt., 24; pak
      - 1984 apr. 13 -juni 21, 25; pak
      - 1984 apr. - juni, 26; pak
      - 1984 juni - sep., 27; pak
      - 1984 okt. - dec., 28; pak
      - 1985 feb., 29; omslag
      - 1985 mrt., 30; pak
      - 1985 apr., 31; pak
      - 1985 mei, 32; pak
      - 1985 juni 17, 33; pak
      - 1985 juni 24, 34; pak
      - 1985 juli 1 - juli 15, 35; omslag
      - 1985 juli 20, 36; pak
      - 1985 aug. - sep., 37; pak
      - 1985 okt., 38; pak
      - 1985 nov., 39; pak
      - 1985 dec., 40; omslag
    - Herziening van de verhouding rijksoverheid-Nederlandse Spoorwegen (VRONS)., 1982 - 1983; 41-42
      Niet nader onder te verdelen.
      - Map I 1982 - 1983, 41; pak
      - Map II 1982 - 1983, 42; pak
    - Verslagen van routinebesprekingen tussen het Directoraat-Generaal voor het Vervoer (DGV) en het Directoraat-Generaal Scheepvaart en Maritieme Zaken, 1977 - 1983; 43; 1 pak
  - Stukken betreffende bijzondere onderwerpen, 1.2
    - Organismen en hun organisatie, 07
      - Archieven, 07.353.221
        - Processen-verbaal van overdracht en overname van archiefbescheiden., 1980 - 1985; 44-45
          - Map 1 1980 - 1985, 44; omslag
          - Map 2 1983 - 1985, 45; omslag
        - Rapport van de Werkgroep Codering Archieven Rijksverkeersinspectie (RVI), 1982 - 1984; 46; 1 pak
        - Vaststellen en wijzigen archiefcode Directoraat-Generaal van het Verkeer (DGV) en Rijksverkeersinspectie (RVI), 1983 - 1984; 47; 1 omslag
      - Afvoering en vernietiging, 07.353.221.37
        - Vernietiging archiefbescheiden Directoraat-Generaal van het Verkeer (DGV), 1980 - 1985; 48; 1 omslag
        - Vernietiging archiefbescheiden Rijksverkeersinspectie (RVI), 1980 - 1985; 49; 1 omslag
        - Verklaring van vernietiging van archiefbescheiden van de Rijksverkeersinspectie (RVI) afdeling Verdedigingsvoorbereiding, 1983 - 1985; 50; 1 omslag
        - Verklaring van vernietiging van archiefbescheiden van de Rijksverkeersinspectie (RVI) district West, 1985; 51; 1 omslag
          Opmerkingen: Geen oude code aanwezig. Dossier was in verkeerde map geplaatst.
      - Bibliotheken, 07.353.222
        - Instelling Departementale Commissie Bibliotheek en Documentatie, 1984; 52; 1 omslag
      - Interne organisatie van de administratieve en technische dienst, 07.355.5
        - Evaluatie-onderzoek Directoraat-Generaal van het Verkeer (DGV), 1979 - 1980; 53; 1 pak
      - Tweede vertegenwoordigend orgaan, 07.512
        - Overzicht van toezeggingen en aangenomen moties gedaan door de bewindslieden van Verkeer en Waterstaat, 1980 - 1983; 54; 1 omslag
      - Plichten en bevoegdheden, 07.6
        - Overdracht werkzaamheden binnen het Directoraat-Generaal van het Verkeer (DGV), 1982 - 1985; 55; 1 omslag
      - Vastlegging der handelingen, 07.77
        - Verslagen van stafbesprekingen van de inspecteur-generaal van het Verkeer met de Rijkshoofdinspecteur van het Verkeer, 1980 - 1985; 56; 1 omslag
        - Verslagen van vergaderingen van de werkgroep Mobiliteitsbevordering Hoofdgroep V, 1985; 57; 1 pak
    - Personeel, 08
      - Aanstelling; aanvang van de dienstbetrekking; tewerkstelling, 08.238
        - Bijdrage van de afdeling Registratuur aan de introductie van Directoraat-Generaal van het Verkeer (DGV), 1983; 62; 1 omslag
      - Wijze van vervulling van de dienstbetrekking, 08.242
        - Wijze van vervulling van de dienstbetrekking, met nadruk op personeelsbeoordeling, 1973 - 1985; 63; 1 pak
    - Verkeer, V
      - Schriftelijke reacties op de moties ingebracht tijdens de uitgebreide Commissievergadering van de Vaste Kamercommissie voor Verkeer en Waterstaat, 1984 - 1985; 64; 1 omslag
    - Verkeer; organisatie en reorganisatie, V 07.125
      - Organisatieonderzoek bij de Afdeling Personenvervoer Rijksverkeersinspecties, 1979 - 1980; 65; 1 omslag
      - Adviezen naar aanleiding van rapporten van de Commissie Hoofdstructuur Rijksdienst, 1979 - 1981; 66; 1 omslag
        Commissie staat ook bekend als de Commissie-Vonhoff.
      - Reactie op het Project Ontwikkeling Stoomwezen, 1983 - 1985; 67; 1 omslag
    - Verkeer; gebiedsindeling, V 07.155
      - Beantwoording van kamervragen betreffende stadsvernieuwing met betrekking tot herbestemming gronden van de Nederlandse Spoorwegen (NS), 1979 - 1982; 68; 1 omslag
      - Bestuurlijk overleg inzake de structuurschets voor de stedelijke gebieden, 1984; 69; 1 omslag
    - Verkeer; tussenkomst in bestuurs- (beheers-) aangelegenheden, V 07.22
      - Aanbevelingen en voorschriften bij beroepsprocedures, 1970 - 1984; 70; 1 pak
    - Verkeer; kantoorbenodigdheden; drukwerk, V 07.353.21
      - Verspreidingsverbod van drukwerk op Nederlandse Spoorwegen (NS)-stations, 1985; 71; 1 omslag
    - Verkeer; documentatie, V 07.353.22
      - Vergaderingen, verslagen en instructies voor de Nederlandse delegatie van de Beheersgroep Documentatie van de Conférence Européenne des Ministres de Transports (CEMT), 1980 - 1984; 72; 1 omslag
    - Verkeer; publiciteit en voorlichting, V 07.353.3
      - Voorlichting en onderzoeksrapport over goederenvervoer, 1980; 73; 1 omslag
    - Verkeer; bouw en techniek van vervoermiddelen, V 07.353.76
      - Standaardisatie tram- en metromateriaal, 1980 - 1985; 74; 1 omslag
    - Verkeer; wijze van aandrijving, V 07.353.762
      - Distributie van motorbrandstoffen, 1978 - 1982; 75; 1 omslag
      - Energiebesparende werking van het middel xrg, 1980; 76; 1 omslag
        Bevat kamervragen.
      - Verslagen en instructies van de ad hoc Commissie Alternatieve Brandstoffen van de Europese Economische Gemeenschap (EEG), 1980 - 1983; 77; 1 omslag
    - Verkeer; gevaarlijke stoffen, V 07.353.771.8
      - Inventarisatie van bestaande internationale regelingen over potentieel gevaarlijke producten, 1983 - 1984; 78; 1 omslag
    - Verkeer; verpakking; commissies en gecomitteerden, V 07.353.777.07.583
      - Instelling en benoeming van leden in de Permanente Verpakkingscommissie, 1983; 79; 1 omslag
    - Verkeer; prijsregeling (tarieven, kosten e.d.) voor diensten, V 07.358.868
      - Nota tarievenbeleid Verkeer en Waterstaat, 1984; 80; 1 omslag
    - Verkeer; commissies en gecommitteerden, V 07.583
      - Beantwoording van kamervragen betreffende de aanbevelingen van de Commissie Technisch Overleg Goederenvervoer van de Nederlandse sectie van de International Cargo-Handling Coordination Association, 1980; 81; 1 omslag
      - Bijdragen aan de Coördinatie Commissie voor Europese Integratie- en Associatieproblemen, 1980 - 1983; 82; 1 omslag
      - Mandaatstelling voor de Technische Comités in de Coopération Européenne dans le domaine de la recherche Scientifique et Technique (COST)-werkzaamheden, 1980 - 1983; 83; 1 omslag